【裁判字號】    97,審訴,950
【裁判日期】    970530
【裁判案由】    毒品危害防制條例
【裁判全文】
臺灣桃園地方法院刑事判決             97年度審訴字第950號
公  訴  人  臺灣桃園地方法院檢察署檢察官
被      告  甲○○
指定辯護人  本院公設辯護人  陳瑞明
上列被告因違反毒品危害防制條例案件，經檢察官提起公訴（97
年度毒偵字第844 號、第1002號），嗣被告於準備程序進行中為
有罪之陳述，經本院合議庭裁定由受命法官獨任進行簡式審判程
序後，聲請改依協商程序而為判決，本院判決如下：
    主  文
甲○○施用第一級毒品，累犯，處有期徒刑陸月又拾伍日，扣案
之注射針筒壹支沒收；又施用第二級毒品，累犯，處有期徒刑肆
月又拾伍日。應執行有期徒刑拾月，扣案之注射針筒壹支沒收。
    事實及理由
一、本件被告所犯係死刑、無期徒刑或最輕本刑為三年以上有期
    徒刑以外之罪，其於準備程序中就被訴事實為有罪之陳述，
    經本院告知簡式審判程序之旨，並聽取公訴人、被告及辯護
    人之意見後，爰依刑事訴訟法第273 條之1 第1 項規定合議
    裁定由受命法官獨任進行簡式審判程序。
二、被告甲○○前有妨害風化、違反毒品危害防制條例等前科，
    其中於民國90年間，因妨害風化案件，經本院以90年度訴字
    第716 號判決判處有期徒刑8 月確定；又於同年間，因違反
    毒品危害防制條例案件，經本院以91年度易字第884 號判決
    判處應執行有期徒刑9 月確定（施用第二級毒品判處有期徒
    刑6 月、持有第一級毒品判處有期徒刑5 月）；另於91年間
    ，因違反毒品危害防制條例案件，經本院以92年度訴字第26
    7 號判決判處應執行有期徒刑1 年確定（施用第一級毒品判
    處有期徒刑8 月、施用第二級毒品判處有期徒刑6 月），上
    揭數罪刑，經臺灣高等法院以92年度抗字第740 號裁定應執
    行有期徒刑2 年5 月確定，刑期自91年11月12日起算，於94
    年1 月28日假釋出監並交付保護管束，至94年7 月20日保護
    管束期滿，假釋未經撤銷，視為執行完畢（構成累犯）。
三、另被告於88年間，因施用毒品案件，經本院以88年度毒聲字
    第4564號裁定送觀察、勒戒後，認無繼續施用毒品傾向，於
    88年8 月27日執行完畢釋放出所，並經臺灣桃園地方法院檢
    察署檢察官於同日以88年度偵字第12967 號為不起訴處分確
    定；復於89年間，因施用毒品案件，經本院以89年度毒聲字
    第2311號裁定送觀察、勒戒後，認有繼續施用毒品傾向，經
    本院以89年度毒聲字第4248號裁定令入戒治處所施以強制戒
    治，其成效經評定合格，經本院以89年度毒聲字第6911號裁
    定停止戒治，所餘戒治期間交付保護管束，於89年11月23日
    出所，至90年6 月22日戒治期滿執行完畢，本次犯行並經本
    院以89年度易字第1714號判決判處有期徒刑5 月確定；再於
    90年間，因施用毒品案件，經本院以91年度毒聲字第2416號
    裁定令入戒治處所施以強制戒治，嗣其成效經評定合格，經
    本院以92年度毒聲字第1872號裁定停止戒治，所餘戒治期間
    交付保護管束，於92年7 月21日出所，至92年12月1 日戒治
    期滿執行完畢，本次犯行並經本院以91年度易字第884 號判
    決判處應執行有期徒刑9 月確定（施用第二級毒品判處有期
    徒刑6 月、持有第一級毒品判處有期徒刑5 月）。詎仍未戒
    除毒癮，明知海洛因、安非他命為毒品危害防制條例第2 條
    第2 項第1 款、第2 款所規定之第一級、第二級毒品，不得
    施用、持有，於前開強制戒治執行完畢5 年內，復基於施用
    第二級毒品安非他命之犯意，於96年10月3 日某時，在桃園
    縣平鎮市○○○路167 號租屋處施用第二級毒品安非他命1
    次，嗣於96年10月3 日17時許，在桃園縣平鎮市○○○路16
    7 號前為警查獲；另基於施用第一級毒品海洛因之犯意，於
    97年1 月28日上午9 時許，在桃園縣中壢市自強國中附近，
    於其駕駛之自小客車內，施用第一級毒品海洛因1 次，嗣於
    97年2 月1 日凌晨1 時30分許在桃園縣中壢市○○路47號前
    為警查獲，並在其所駕駛之車牌號碼KZ-5460 號自小客車副
    駕駛座座位下扣得其所有供（但非專供）施用毒品海洛因所
    用之注射針筒1 支。案經桃園縣政府警察局龜山分局報告及
    桃園縣政府警察局移送臺灣桃園地方法院檢察署檢察官偵查
    後起訴。
四、證據名稱：
    (一)被告於警詢、偵訊及本院準備程序中之自白。
    (二)台灣檢驗科技股份有限公司濫用藥物尿液檢驗報告暨桃園
      縣政府警察局龜山分局被採尿人尿液暨毒品真實姓名編號
      對照表、台灣檢驗科技股份有限公司濫用藥物檢驗報告暨
      桃園縣政府警察局被採尿人尿液暨毒品真實姓名編號對照
      表各1 份、桃園縣政府警察局扣押筆錄、扣押物品目錄表
      各1 份附卷可稽。
    (三)注射針筒1 支扣案可資佐證。
五、本件經檢察官與被告於審判外達成協商之合意且被告已認罪
    ，其合意內容為：就其施用第一級毒品部分，被告願受科刑
    範圍為有期徒刑6 月又15日，就其施用第二級毒品部分，被
    告願受科刑範圍為有期徒刑4 月又15日，應執行有期徒刑10
    月。經查，上開協商合意並無刑事訴訟法第455 條之4 第1
    項所列情形之一，檢察官聲請改依協商程序而為判決，本院
    爰不經言詞辯論，於協商合意範圍內為協商判決，合予敘明
    。
六、扣案之注射針筒1 支係被告所有，供（但非專供）其施用第
    一級毒品海洛因所用之物，應依刑法第38條第1 項第2 款規
    定宣告沒收，併此敘明。
七、應適用之法條：刑事訴訟法第273 條之1 第1 項、第455 條
    之4 第2 項、第455 條之8 ，毒品危害防制條例第10條第1
    項、第2 項，刑法第11條前段、第47條第1 項、第51條第5
    款、第38條第1 項第2 款。
八、本判決除有刑事訴訟法第455 條之4 第1 項第1 款、第2 款
    、第4 款、第6 款、第7 款所定情形之一，或違反同條第2
    項規定者外，不得上訴。
九、如不服本件判決，得自收受判決送達之日起10日內，向本院
    提出上訴書狀，上訴於第二審法院。
本案經檢察官鄭堤升到庭執行職務。
中    華    民    國    97    年    5     月    30    日
                  刑事庭    法  官  徐  培  元
以上正本證明與原本無異。
                            書記官  楊  美  慧
中    華    民    國    97    年    6     月    4     日
附錄本件論罪科刑法條：
毒品危害防制條例第10條
施用第一級毒品者，處六月以上五年以下有期徒刑。
施用第二級毒品者，處三年以下有期徒刑。


司法院資訊處製作；財團法人民間司法改革基金會備份。
